Inventaris van het techisch archief van de Algemene Nederlands-Indische Electriciteitsmaatschappij (ANIEM) te Amsterdam, 1920-1958
Nationaal Archief, Den Haag
Algemene Nederlands-Indische Electriciteits Maatschappij (ANIEM N.V.); Technisch Archief
ANIEM
1920-1958
I20568
30.15 meter; 358 inventarisnummers.
Normale geschreven, getypte en gedrukte documenten, geen bijzondere handschriften.
Nationaal Archief, Den Haag
Algemene Nederlands-Indische Electriciteitsmaatschappij (ANIEM) te Amsterdam
Het technisch archief van de Algemene Nederlands-Indische Electriciteitsmaatschappij (ANIEM) te Amsterdam bevat stukken met betrekking tot de levering en onderhoud van diverse centrales, machinegroepen, motoren, generatoren en transformatoren in Nederlands-Indië. Daarnaast bevat het enkele bezoekrapporten, K.E.M.A. keuringen en diverse technische tekeningen van bedrijven en onderstations.
Archiefvorming
Geschiedenis van het archiefbeheer
De verwerving van het archief
Het archief is door schenking verworven.
2.20
Aanwijzingen voor de gebruiker
Openbaarheidsbeperkingen
Volledig openbaar.
Materiële beperkingen
Aanvraaginstructie
Openbare archiefstukken kunnen online worden aangevraagd en gereserveerd. U kunt dit ook via de terminals in de studiezaal van het Nationaal Archief doen. Om te kunnen reserveren dient u de volgende stappen te volgen:
U maakt een profiel aan op www.gahetna.nl, en logt vervolgens in
Via de archiefinventaris (alleen de beschrijvingen met rode nummers) selecteert u het gewenste archiefstuk door op de knop 'Reserveren' te klikken
In het volgende scherm geeft u aan op welke dag u het archiefstuk wilt inzien
Indien u zich bevindt in de studiezaal en een tafelnummer heeft ontvangen kunt u dit nummer vermelden. Als u geen tafelnummer heeft kunt u tafelnummer 777 laten staan
Vervolgens bevestigt u uw reservering door deze te versturen.
Verwant materiaal
Beschikbaarheid van kopieën
Verwante archieven
zie voor het directiearchief:
NL-HaNA, Maintz & Co.; NV Handelsvennootschap voorheen Maintz & Co. te Amsterdam 1874-1970, 2.20.06.01.
Beschrijving van de series en archiefbestanddelen
- Technisch Archief
  - Transformatoren en Schakelaanleg, 1934-1956; 1-8
    - 1934-1939, 1
    - 1939-1949, 2
    - 1949-1950, 3
    - 1950-1951, 4
    - 1951-1952, 5
    - 1953, 6
    - 1954, 7
    - 1955-1956, 8
  - Diversen Centrales Semampir, 1956-1955; 9
  - Diverse aanvragen en bestellingen Draad-Kabel-Electromateriaal, 1939, 1956, 1957; 10
  - Machinegroepen-Electromotoren, 1920-1938; 11
  - Centrale Bandjarmasin, 1928-1951; 12-14
    - 1928-1938, 12
    - 1938-1950, 13
    - 1951, 14
  - Schakelaanleg Centrale Koedoes en Transformatoren Patidjoeana, 1926-1937; 15
  - Centrale Pontianak en Singkawang, motoren diversen en algemeen, 1929-1956; 16-17
    - 1935, 16
    - 1929-1956, 17
  - Semarang-Centrale Kalisari, 1946-1954; 18
  - Algemeen Dieselmotoren, 1930-1955; 19-24
    - 1930-1939, 19
    - 1940-1949, 20
    - 1950-1951, 21
    - 1951-1952, 22
    - 1953-1954, 23
    - 1954-1955, 24
  - W.K.W. Djelok Hulpturbines-Verdeelleidingen, 1936-1953; 25-26
    - 1936-1939, 25
    - 1939-1953, 26
  - W.K.W. Djelok Generatoren, 1936-1952; 27
  - W.K.W. Djelok Schakelmateriaal, 1936-1938; 28
  - W.K.W. Djelok Schakelmateriaal, 1939-1952; 29
  - W.K.W. Transformatoren Smit en Schakelaanleg, 1935-1956; 30-42
    - 1935-1936, 30
    - 1936-1937, 31
    - 1937, 32
    - 1937-1938, 33
    - 1938, 34
    - 1938-1939, 35
    - 1939-1940, 36
    - 1940-1949, 37
    - 1950, 38
    - 1951-1952, 39
    - 1952-1953, 40
    - 1953-1954, 41
    - 1954-1956, 42
  - Centrale Gemblongan, schakelaanleg en Transformatoren, 1935-1956; 43-50
    - 1935-1937, 43
    - 1937-1938, 44
    - 1938-1949, 45
    - 1950-1952, 46
    - 1953, 47
    - 1954, 48
    - 1955-1956, 49
    - 1938-1956, 50
  - Soerabaia-Centrale Semampir Ketels, 1927-1931; 51
  - Diverse Transformatoren en schakelaanleg A.E.G., 1936-1957; 52-57
    - 1936-1938, 52
    - 1939-1949, 53
    - 1950-1953, 54
    - 1953-1954, 55
    - 1954-1956, 56
    - 1951, 1954-1957, 57
  - Diverse Transformatoren en schakelaanleg van Swaay, 1931-1953; 58-60
    - 1931-1938, 58
    - 1939-1950, 59
    - 1951-1953, 60
  - Soerabaia-Centrale Ngagel Sulzer Machines., Jan. 1927-Mei 1935; 61
  - K.E.M.A. Keur, 1935-1936; 62
  - Centrale Pekalongan machinegroepen van en aan Sulzer, 1927-1938; 63
  - Centrale Semampir Ketels, 1933-1954; 64-65
    - 1933-1951, 64
    - 1950-1954 t/m einde, 65
  - Waterkrachtcentrale Poerworedjo v.e.a. Sulzer, 1923-1938; 66
  - Centrale Bandjarmasin Dieselmotoren, 1928-1955; 67-68
    - 1928-1938, 67
    - 1938-1955 tot einde, 68
  - K.E.M.A. Keuring, 1936-1954; 69-76
    - Juli 1936 t/m Dec. 1936, 69
    - Jan. 1937 t/m Dec. 1937, 70
    - Jan. 1938 t/m Mei 1938, 71
    - Jan. 1938 t/m Oct. 1938, 72
    - Nov. 1938 t/m Sept.1939, 73
    - Oct. 1939 t/m 31 Dec. 1941, 74
    - 1 jan. 1942 t/m 31 Dec. 1951, 75
    - 1 jan. 1952 t/m 31 Dec. 1954, 76
  - Centrale Pontiak SulzerMachine, Mrt. 1928 t/m Dec. 1937; 77
  - Sulzer Dieselmotoren, 1930-1951; 78-80
    - 1 Juni 1930 t/m 31 Dec. 1947, 78
    - 1 Jan. 1948 t/m 31 Dec. 1950, 79
    - 1951 tot einde, 80
  - Diverse centrales, pompen, transformatoren, enz., 1933-1957; 81-107
    - Oct. 1933 t/m April 1937, 81
    - Mei 1937 t/m Oct. 1937, 82
    - Dec. 1937 t/m Sept. 1938, 83
    - Oct. 1938 t/m Jan. 1940, 84
    - 1 Febr. 1940 t/m 15 Aug. 1946, 85
    - Sept. 1946 t/m Jan. 1947, 86
    - Febr. 1947 t/m 15 Aug. 1947, 87
    - 16 Aug. 1947 t/m 15 Aug. 1948, 88
    - 16 Aug. 1948 t/m 31 Juli 1949, 89
    - Aug. 1949 t/m Mrt. 1950, 90
    - 1 April 1950 t/m 31 Mrt. 1951, 91
    - 1 April 1951 t/m 15 Juli 1951, 92
    - 16 Juli 1951 t/m 30 Sept. 1951, 93
    - Oct. 1951 t/m nov. 1951, 94
    - 1 Dec. 1951-31 Maart 1952, 95
    - 1 April 1952-31 Mei 1952, 96
    - 1 Juni 1952-30 Nov. 1952, 97
    - 1 Dec. 1952-30 Juni 1953, 98
    - 1 Juli 1953-31 Dec. 1953, 99
    - 1 Jan. 1954-30 Juni 1954, 100
    - 1 Juli 1954-31 Oct. 1954, 101
    - 1 Nov. 1954-31 Maart 1955, 102
    - 1 April 1955-31 Aug. 1955, 103
    - 1 Sept. 1955-31 Dec. 1955, 104
    - 1 Jan. 1956-31 Juli 1956, 105
    - 1 Aug. 1956-31 Jan. 1957, 106
    - 1 Febr. 1957-t/m einde, 107
  - Diverse Schakelaanleg en Transformatoren, 1935-1958 einde; 108-147
    - Jan. 1935-Oct. 1936, 108
    - Nov. 1936-Aug. 1937, 109
    - Sept. 1937-Mei 1938, 110
    - Juni 1938-Nov. 1938, 111
    - Dec. 1938-Juni 1939, 112
    - Juli 1939-April 1940, 113
    - Mei 1940-Maart 1948, 114
    - 1 April 1948-30 Nov. 1948, 115
    - 1 Dec. 1948-31 Maart 1949, 116
    - 1 April 1949-31 Mei 1949, 117
    - 1 Juni 1949-31 Aug. 1949, 118
    - 1 Sept. 1949-30 Nov. 1949, 119
    - 1 Dec. 1949-31 Jan. 1950, 120
    - 1 Febr. 1950-31 Maart 1950, 121
    - 1 April 1950-31 Juli 1950, 122
    - 1 Aug. 1950-31 Jan. 1951, 123
    - 1 Febr. 1951-15 Mei 1951, 124
    - 16 Mei 1951-31 Mei 1951, 125
    - 1 Juni 1951-15 Juli 1951, 126
    - 16 Juli 1951-31 Oct. 1951, 127
    - 1 Nov. 1951-31 Jan. 1952, 128
    - 1 Febr. 1952-31 Aug. 1952, 129
    - 1 Sept. 1952-15 Nov. 1952, 130
    - 16 Nov. 1952-30 Maart 1953, 131
    - 1 April 1953-15 Mei 1953, 132
    - 16 Mei 1953-30 Juni 1953, 133
    - 1 Juli 1953-31 Aug. 1953, 134
    - 1 Sept. 1953-15 Oct. 1953, 135
    - 16 Oct. 1953-15 Jan. 1954, 136
    - 16 Jan. 1954-31 Maart 1954, 137
    - 1 April 1954-31 Mei 1954, 138
    - 1 Juni 1954-31 Aug. 1954, 139
    - 1 Sept. 1954-31 Dec. 1954, 140
    - 1 Jan. 1955-15 April 1955, 141
    - 16 April 1955-30 Sept. 1955, 142
    - 1 Oct. 1955-15 Mei 1956, 143
    - 16 Mei 1956-15 Sept. 1956, 144
    - 16 Sept. 1956-30 April 1957, 145
    - 1 Mei 1957-31 Dec. 1957, 146
    - 1 Jan. 1958 t/m einde, 147
  - Centrale Semampir Machines en Pompen, 1946-1956; 148-151
    - 1 Jan. 1946-30 Sept. 1948, 148
    - Oct. 1948-Sept. 1949, 149
    - 1 Oct. 1949-30 April 1951, 150
    - 1 Mei 1951-20 Febr. 1956, 151
  - Centrale Semampir Ketels, Jan 1946-1 Sept. 1955; 152
  - H.S. Leidingen, 1931-1949 einde; 153-155
    - Jan. 1931-Aug. 1938, 153
    - 1 Sept. 1938-31 Oct. 1949, 154
    - 1 Nov. 1949-t/m einde, 155
  - Onderdelen diverse motoren in Diverse centrales, 1 jan. 1936 t/m einde 1945; 156
  - Turbines en verdeelleidingen, 1936-1953 einde; 157-163
    - Maart 1936-Juni 1936, 157
    - Juli 1936-Maart 1937, 158
    - April 1937-Aug. 1937, 159
    - Sept. 1937-Dec. 1938, 160
    - Jan. 1939-Sept. 1949, 161
    - 1 Oct. 1949-31 Dec. 1952, 162
    - 1942-1953 einde, 163
  - Djelok-Schakelmateriaal., Jan. 1936-Febr. 1937; 164
  - Diverse Lierinstallaties, loopkranen etc., Aug. 1936-Aug. 1945; 165
  - Midden-Java Djelok Schakelmaterialen, 1936-1952; 166-170
    - 1 Jan. 1936-Febr. 1937, 166
    - Mrt 1937-Mei 1937, 166A
    - Juni 1937-Aug. 1937, 167
    - Sept. 1937-Dec. 1937, 168
    - Jan. 1938-Dec. 1948, 169
    - 1 Jan. 1949-31 Aug. 1952, 170
  - Diverse Generatoren, hulp laadomvormers, Mei 1936-Dec. 1936; 171
  - Diverse Generatoren, hulp laadomvormers, 1 jan. 1937-31 Dec. 1941; 172
  - Kleppenhuis, 1936-1952; 173-175
    - April 1936-Maart 1937, 173
    - April 1937-Dec. 1941, 174
    - 1 Jan. 1948-Oct. 1942, 175
  - Diverse onderwerken H.S. Vrijleiding, 1936-1952; 176-177
    - Juli 1936-Mei 1938, 176
    - 1 Juni 1938-31 Dec. 1952, 177
  - Nieuwe Centrales Oost-Java, 1942-1953; 178-182
    - 1 Juni 1952-31 Mei 1949, 178
    - 1 Juni 1949-15 Febr. 1950, 179
    - 16 Febr. 1950-30 Febr. 1950, 180
    - 1 Mei 1950-30 Sept. 1950, 181
    - 1 Oct. 1950-Sept. 1953, 182
  - Diverse Bezoekrapporten vanaf, 1926; 183
  - Soerabaja, diversen, 184
  - Centrale Mendalan-H.S. Leidingen en masten., 1926-1931; 185-187
    - 6 Febr. 1926-29 Dec. 1926, 185
    - Jan. 1927-Mei. 1930, 186
    - 1 Juni 1930-31 Mei 1931, 187
  - Schakelaanleg en Transformatoren., 1926-1955; 188-197
    - 1 Jan. 1926-4 Maart 1928, 188
    - 7 Maart 1928-31 Dec. 1928, 189
    - 2 Jan. 1929-31 Dec. 1929, 190
    - 3 Jan. 1930-30 April 1930, 191
    - Mei 1930-Aug. 1930, 192
    - Sept. 1930-31 Jan. 1931, 193
    - Febr. 1931-31 Juli 1931, 194
    - Aug. 1931-Dec. 1932, 195
    - 1 Jan. 1952-31 Dec. 1953, 196
    - 1 Jan. 1954-30 Juni 1955, 197
  - Centrale Mendalan-Machinegroepen, 198-200
    - 1 Maart 1926-Dec. 1929, 198
    - Jan. 1930-Dec. 1950, 199
    - 1 Juni 1951-31 Dec. 1954, 200
  - Onderzoek Staalaluminium., 1 sept. 1929 t/m jan. 1937; 201
  - Siman Machinegroepen., Nov. 1929 t/m Dec. 1932; 202
  - Soerabaja Centrale Ngagel., 1 juni 1952 t/m 31 Dec. 1954; 203
  - Mendalan-Machinegroepen., 1955 tot einde; 204
  - Siman-Machinegroepen., 1934 t/m 1939 tot einde; 205
  - Centrale Ngagel Soerabaja-Machine groepen., 1952-1955 tot einde; 206
  - Siman-Machine groepen H.S. leidingen en buisleidingen, 1931-1937 tot einde; 207
  - Centrale Mendalan-Machine groepen., Mrt. 1926 t/m 31 Juli 1929; 208
  - Centrale Mendalan-Esscher-Wyss., Juni 1929 t/m Dec. 1947; 209
  - Mendalan-H.S. leidingen en masten., 1 jan. 1926 t/m 30 april. 1928; 210
  - Mendalan-H.S. leidingen en masten., Apr. 1926-1929 Mei; 210A
  - 12 Febr. 1926-19 Sept. 1927, 211
  - Jan. 1928-Juli 1937, 212
  - Mendalan, Schakelaanleg en Transformatoren, 1926-1956; 213-230
    - 7 Juli 1926-31 Oct. 1927, 213
    - 13 Juli 1926-15 Mrt. 1927, 214
    - 16 Mrt. 27-28 Oct. 1927, 215
    - Nov. 1927-31 Juli 1928, 216
    - 2 Aug. 1928-31 Dec. 1928, 217
    - 3 Jan. 1929-31 Oct. 1929, 218
    - 1 Nov. 1929-31 Mrt. 1930, 219
    - Apr. 1930-Juni 1930, 220
    - Juli 1930-Sept. 1930, 221
    - Oct. 1930-28 Febr. 1931, 222
    - Mrt. 1931-Mei 1931, 223
    - Juni 1931-Oct. 1931, 224
    - Nov. 1931-Juni 1932, 225
    - Juli 1932-Sept. 1939, 226
    - 1 Oct. 1939-31 Dec. 1951, 227
    - 1 Jan. 1952-30 Juni 1953, 228
    - 1 Juli 1953-31 Dec. 1954, 229
    - 1 Jan. 1955-31 Dec. 1956, 230
  - Correspondentie met de V.D.E.N., 1929-1954; 231-233
    - Oct. 1929-Oct. 1930, 231
    - Nov. 1930-31 Juli 1931, 232
    - 1 Dec. 1951-30 Juni 1954, 233
  - Siman-Machinegroepen, Nov. 1929-1933. Dec; 234
  - Mentalan-Schakelaanleg., 1926-1931; 235-236
    - 20 Sept. 1926-27 Dec. 1926, 235
    - Jan. 1928-Aug. 1931, 236
  - Aug. 1926 t/m 30 Juni 1933, 237
  - Mendalan - Schakelaanleg., 1927-1938; 238-241
    - 7 Juli 1927 t/m 31 oct. 1929, 238
    - 1 Nov. 1929 t/m 27 Febr. 1931, 239
    - Mrt. 1931 t/m Nov. 1932, 240
    - Nov. 1932 t/m Dec. 1938, 241
  - Nov. 1926 t/m Nov. 1930, 242
  - Siman. Machinegroepen., 1929-1946; 243-244
    - 24 Dec. 1929 t/m 31 Oct. 1936, 243
    - Nov. 1930 t/m Dec. 1946, 244
  - H.S. Leidingen en Masten, April 1926-april 1931; 245
  - H.S. Leidingen en Masten Mendalan, 1 jan. 1926-31 maart 1928; 246
  - H.S. Leidingen en Masten Mendalan, Febr. 1926-Mrt. 1932; 247
  - H.S. Leidingen en Masten Mendalan, Jan. 1930-april 1931; 248
  - Mendalan Machinegroepen Stork, 1949-1956; 249-251
    - 19 Dec. 1949 t/m 31 Dec. 1952, 249
    - 1 Jan. 1953 t/m 30 Juni 1954, 250
    - 1 Juli 1954 t/m 30 Juni 1956, 251
  - Siman-Machinegroepen B.B.C., 1 Mei 1952 t/m Dec. 1953; 252
  - Soerabaja. Centrale Ngagel. Machine Stork, 1952-1955; 253-256
    - Mei 1952 t/m 31 Oct. 1953, 253
    - 1 Nov. 1953 t/m 30 Juni 1954, 254
    - 1 Juli 1954 t/m 28 Febr. 1955, 255
    - 1 Mrt. 1955 t/m 31 Dec. 1955, 256
  - Mendalan Centrale Machine groepen, 1929-1948 tot einde; 257
  - Correspondentie met de V.D.E.N., 1954 tot einde; 258
  - Siman Machinegroepen, 1934 tot einde; 259
  - Mendalan Schakelaanleg en Transform., 1933 tot einde; 260
  - Mendalan Siman Machinegroepen, 1954-1956 tot einde; 261
  - Soerabaja Centrale Ngagel Machine groepen, 1956 tot einde; 262
  - Mendalan-Machine groepen Diverse Fabr., 1926-1954; 263-269
    - 1 Febr. 1926 .t/m 31 Dec. 1926, 263
    - 2 Juni 1926 t/m 31 Aug. 1927, 264
    - 1 Sept. 1927 t/m 29 Febr. 1948, 265
    - 1 Mrt. 1948 t/m Dec. 1949, 266
    - Jan. 1950 t/m Aug. 1950, 267
    - 1 Sept. 1950 t/m 31 Dec. 1950, 268
    - 1 Jan. 1954 t/m einde, 269
  - Mendalan-Machine groepen. Diverse fabr., 1926-1956; 270-293
    - Juni 1926 t/m 31 Dec. 1927, 270
    - April 1928 t/m Dec. 1929, 271
    - 2 Jan. 1930 t/m 31 Aug. 1930, 272
    - 1 Sept. 1930 t/m 31 Jan. 1931, 273
    - 1 Febr. 1931 t/m 31 Juli 1931, 274
    - Aug. 1931 t/m 31 Jan. 1932, 275
    - Febr. 1932 t/m Dec. 1932, 276
    - Jan. 1933 t/m April 1938, 277
    - Mei 1938 t/m Nov. 1939, 278
    - Dec. 1939 t/m Mrt. 1940, 279
    - 1 Jan. 1950 t/m 31 Mrt. 1950, 280
    - 1 April 1950 t/m 31 Mei 1950, 281
    - 1 Juni 1950 t/m 31 Dec. 1950, 282
    - Jan. 1951 t/m 15 Mrt. 1951, 283
    - 16 Mrt. t/m 15 Mei 1952, 284
    - 16 Mei t/m 15 Juni 1952, 285
    - 16 Juni t/m 31 Oct. 1952, 286
    - 1 Nov. 1952 t/m 15 Febr, 287
    - 16 Febr. 1953 t/m 31 Aug. 1953, 288
    - 1 Sept. 1953 t/m 15 April 1954, 289
    - 16 April 1954 t/m 15 Nov. 1954, 290
    - 16 Nov. 1954 t/m 15 Juni 1955, 291
    - 16 Juni 1955 t/m 31 Dec. 1955, 292
    - 1 Jan. 1956 t/m - tot einde, 293
  - Mendalan H.S. Leidingen, Masten en Kabels., 1926-1954; 294-303
    - 1 Febr. 1926 t/m 5 Mei 1926, 294
    - 1 Juni 1926 t/m 31 Juni 1927, 295
    - Juli 1927 t/m Nov. 1929, 296
    - Dec. 1929 t/m Nov. 1930, 297
    - Dec. 1930 t/m 31 Juli 1931, 298
    - Aug. 1931 t/m Febr. 1948, 299
    - 1 Mrt. 1948 t/m 31 Mrt. 1952, 300
    - 1 Jan. 1952 t/m 31 Juli 1952, 301
    - 1 Aug. 1952 t/m 31 Mei 1954, 302
    - 1 Juni 1954 t/m einde, 303
  - Onderzoek Staalaluminium, 1929-1934; 304-307
    - Oct. 1929 t/m Dec. 1929, 304
    - Jan. 1930 t/m 30 Juni 1931, 305
    - 1 Juli 1931 t/m Juni 1934, 306
    - 1 Juli 1934 t/m einde, 307
  - Siman-Machinegroepen - Diverse fabr., 308-309
    - Nov. 1929 t/m Mrt. 1930, 308
    - 1 Jan. 1946 t/m einde, 309
  - 1 Jan. 1956 t/m einde, 310
  - Soerabaja-Centrale Ngagel-Schakelaanleg en Transformatoren, 1952-1953; 311-313
    - 1 Oct. 1952 t/m 31 Jan. 1953, 311
    - 1 Febr. 1953 t/m 31 Oct. 1953, 312
    - 1 Nov. 1953 t/m einde, 313
  - Soerabaja-Centrale Ngagel Machine groepen., 1952; 314
  - Diverse Bezoekrapporten., 1926-1932. 1-121; 315
  - W.K.W. Mendalan., 316
  - W.K.W. Ketenger., 317
  - W.K.W. Djelok., 318
  - Oude Normalisatiemappen Indonesië., 319-321
    - Oude Normalisatie, 319
    - Oude Normalisatie, 320
    - Oude Normalisatie, 321
  - Project en Bouwnota Mendalan., 322
  - Nieuwe Normalisatiemappen Indonesië., 323
  - Nieuwe Normalisatiemappen Indonesië., 324
- Tekeningen Indonesië
  - Tekeningen Mendalan-Siman. AI t/m AX., 325-334
    - Bestanddeel 1, 325
    - Bestanddeel 2, 326
    - Bestanddeel 3, 327
    - Bestanddeel 4, 328
    - Bestanddeel 5, 329
    - Bestanddeel 6, 330
    - Bestanddeel 7, 331
    - Bestanddeel 8, 332
    - Bestanddeel 9, 333
    - Bestanddeel 10, 334
  - Tekeningen Djelok-Toentang-Soesoekan. BI t/m BIV., 335-338
    - Bestanddeel 1, 335
    - Bestanddeel 2, 336
    - Bestanddeel 3, 337
    - Bestanddeel 4, 338
  - Sengguruh-Ketenger CI., 339
  - Tekeningen Soerabaja (Ngagel-Semampir-Gemblongan DI t/m DIII., 340-342
    - Bestanddeel 1, 340
    - Bestanddeel 2, 341
    - Bestanddeel 3, 342
  - Diverse kleine Centrales. EI t/m EII., 343-344
    - Bestanddeel 1, 343
    - Bestanddeel 2, 344
  - Onderstations-Soerabaja-Waroe-Porong. FI., 345
  - Onderstations-Mendalan-Blembing-Pangoengredjo GI., 346
  - Onderstations-Modjokerto-Bagil-Probolinggo., 347
  - Onderstations-Letjes-Winongan-Pleret. HI., 347A
  - Onderstations-Kediri-Blitar-Toeloengagoeng. JI., 348
  - Onderstations-Semarang. KI, Onderstations-Djatigaleh-Djocja-Solo; Onderstations-Poerwokerto-Karanganjar; Onderstations-Tjilatjap-Maos-Magelang; Onderstations-Gambarsari-Koedoes-Tegal; Onderstations-Pekalongan-Pemalang-Tjomal; 349
  - Bedrijf Semarang. LI., 350
  - bedrijf Djember-Bondowoso- MI L Banjoewangi-Sitoebondo- NI Madoera-, 351
  - Tjepoe-Rembang-Lasem. OI., Bandjermasin-Pontianak. PI.; Singkawang.; 352
  - Ampenan-den Pasar-, Ternate-Gorontalo; Bandjarnegara-Magelang; Malang-Loemadjang; Oemboelan-Singaradja; Padang-Loear-Sibolga; Poerwokerto Tjilatjap; Koedoes-Toeban. RI.; 353
  - Diverse kabelschema's van bedrijven en Technische gegevens, Diesel- en Stoomcentrales-Turbines en Overgangsstations (SI) 5 mappen rapporten etc. van en over -; Mendalan 1950 v.d. Hr. Holzenspies. TI.; 354